【裁判字號】    99,易,264
【裁判日期】    990430
【裁判案由】    竊盜
【裁判全文】
臺灣嘉義地方法院刑事判決               99年度易字第264號
公  訴  人  臺灣嘉義地方法院檢察署檢察官
被      告  乙○○
上列被告因竊盜等案件，經檢察官提起公訴（99年度撤緩偵字第
18號、99年度偵字第1030號），因被告於本院審理中就被訴事實
為有罪之陳述，經本院裁定以簡式審判程序審理判決如下：
    主  文
乙○○犯竊盜罪，共肆罪，各處有期徒刑貳月，如易科罰金，均
以新臺幣壹仟元折算壹日；又犯竊盜罪，處有期徒刑肆月，如易
科罰金，以新臺幣壹仟元折算壹日。應執行有期徒刑拾月，如易
科罰金，以新臺幣壹仟元折算壹日。
    犯 罪 事 實
一、乙○○意圖為自己不法之所有，分別另行起意於：（一）民
    國98年2月7日上午6時26分許，前往丙○○所經營位於嘉義
    縣六腳鄉灣南村61號「嘉豐企業社」，利用無人注意之際，
    徒手竊取其內鐵製工具、零件及鐵塊等物，得手後，以機車
    載離現場；（二）98年2月11日中午12時24分許，又前往上
    址「嘉豐企業社」，利用無人注意之際，徒手竊取其內鐵製
    工具、零件及鐵塊等物，得手後，以徒手方式搬離現場；（
    三）98年2月14日上午6時29分許，再度前往上揭「嘉豐企業
    社」，利用無人注意之際，徒手竊取其內鐵製工具、零件及
    鐵塊等物，得手後，以徒手方式搬離現場；（四）98年2月2
    4日晚間8時12分許，第4度前往上述「嘉豐企業社」，利用
    無人注意之際，徒手竊取其內鐵製工具、零件及鐵塊等物，
    得手後，以機車載離現場；嗣因丙○○事後清點結果，發現
    「嘉豐企業社」失竊價值共約新臺幣6萬元之鐵製斬刀箱、
    鐵製牛擔、萬力夾、車床圓盤各1個及鐵塊1批等物，乃調閱
    監視器查看，始得知上情。（五）99年2月7日凌晨3時30分
    許，騎駛牌照號碼ZYL－773號輕型機車，前往嘉義縣六腳鄉
    灣內121之6號，徒手竊取甲○○所有之抽水馬達1具，得手
    後置放於機車前踏板，旋即逃離現場，嗣員警據報後，經調
    閱監視器，於同日10時10分許，當場在乙○○住處查獲上開
    失竊之抽水馬達，始悉上情。
二、案經嘉義縣警察局朴子分局報告臺灣嘉義地方法院檢察署檢
    察官偵查起訴。
    理  由
一、本件被告乙○○所犯係死刑、無期徒刑、最輕本刑為3年以
    上有期徒刑以外之罪，亦非高等法院管轄第一審案件，且被
    告於本院審理時，已就被訴事實為有罪之陳述，經告知簡式
    審判程序之旨後，被告及檢察官對於本件改依簡式審判程序
    審理均表示同意，本院依刑事訴訟法第273條之1第1項規定
    ，當庭裁定本件進行簡式審判程序，是本件依刑事訴訟法第
    273條之2規定，不受同法第159條第1項、第161條之2、第16
    1條之3、第163條之1及第164條至第170條有關證據提示、交
    互詰問及傳聞證據等相關規定之限制，合先敘明。
二、上開犯罪事實，業據被告坦承不諱（見本院卷第15頁），核
    與證人丙○○、甲○○、吳陳桂花證述情節相符，此外，並
    有指認照片1張、失竊現場照片2張、監視錄影光碟2片及贓
    物認領保管單、搜索扣押筆錄、扣押物品目錄表各1紙、贓
    物暨現場照片5張、監視器翻拍照片3張等附卷可稽，堪認被
    告上開任意性自白與事實相符，應可採信。本件事證明確，
    被告犯行洵堪認定。
三、核被告所為，均係犯刑法第320條第1項之竊盜罪。其所犯上
    開數罪犯意各別，行為互殊，應予分別論處，併合處罰。爰
    審酌被告坦承犯行，犯罪事實（一）至（四）部分業與被害
    人達成和解賠償損失，在此之前並無前科紀錄，犯後之態度
    尚可，竊得物品之價值及其犯罪之動機、目的、手段、國中
    畢業之智識程度、已婚、育有1子2女、從事環保工程、經濟
    狀況不好、蒞庭實行公訴檢察官量刑之建議等一切情狀，分
    別量處如主文所示之刑及定其應執行之刑，併均諭知易科罰
    金之折算標準。至被告於犯罪事實（一）至（四）行為後，
    刑法第41條第1項固經修正公布，於99年1月1日施行，然修
    正前後之易科罰金條件及折算標準並無變更，僅屬純文字修
    正，非屬法律有變更，並無新舊法比較適用之問題。又按司
    法院解釋憲法，並有統一解釋法律及命令之權，為憲法第78
    條所明定，旨在使司法院負闡明憲法、法律及命令正確意義
    之責，其所為之解釋，有拘束全國各機關及人民之效力（司
    法院釋字第185號解釋參照），且除解釋文內另有明定者外
    ，應自公布當日起發生效力（司法院釋字第188號解釋參照
    ）。再依98年6月19日公布之司法院釋字第662號解釋文：「
    中華民國94年2月2日修正公布之現行刑法第41條第2項，關
    於數罪併罰，數宣告刑均得易科罰金，而定應執行之刑逾6
    個月者，排除適用同條第1項得易科罰金之規定部分，與憲
    法第23條規定有違，並與本院釋字第366號解釋意旨不符，
    應自本解釋公布之日起失其效力。」，從而：（一）94年2
    月2日公布，95年7月1日施行之刑法第41條第2項原規定：「
    前項規定於數罪併罰，其應執行之刑未逾6月者，亦適用之
    。」司法院釋字第662號解釋固宣告該條規定違憲失效，惟
    因無溯及效力，刑法第42條第2項規定於該解釋公布即98年6
    月19日前，仍屬有效之法律，依該條項規定數罪併罰之數宣
    告刑均得易科罰金，定其應執行之刑倘逾有期徒刑6月，即
    不得易科罰金。（二）自司法院釋字第662號解釋公布之日
    即98年6月19日起，數罪併罰之數宣告刑均得易科罰金，而
    定其應執行之刑逾有期徒刑6月時，因同條第2項排除第1項
    適用之規定經宣告違憲失效，即不得再予適用，自應宣告得
    易科罰金。本件被告犯5罪，其中之4罪，在司法院釋字第66
    2號解釋公布前，另1罪在該解釋公布、刑法第41條修正生效
    後，各罪宣告刑均得易科罰金，定應執行之刑逾6月，得否
    易科罰金，適用修正前後之刑法第41條規定，刑罰權效果即
    有不同，參諸上開說明，應比較新舊法，依刑法第2條第1項
    但書規定，適用較有利於被告之新法即裁判時法，均附此敘
    明。
據上論斷，應依刑事訴訟法第273條之1第1項、第299條第1項前
段，刑法第2條第1項但書、第320條第1項、第51條第5款、第41
條第1項前段、第8項，刑法施行法第1條之1第1項、第2項前段，
判決如主文。
本案經檢察官林俊良到庭執行職務。
中    華    民    國    99    年    4     月    30    日
                  刑事第四庭    法  官  吳育霖
以上正本證明與原本無異。
如不服本判決應於收受判決後10日內向本院提出上訴書狀，並應
敘述具體理由；其未敘述上訴理由者，應於上訴期間屆滿後20日
內向本院補提理由書（均須按他造當事人之人數附繕本）「切勿
逕送上級法院」。告訴人或被害人如對於本判決不服者，應具備
理由請求檢察官上訴，其上訴期間之計算係以檢察官收受判決正
本之日期為準。
中    華    民    國    99    年    4     月    30    日
                                書記官  陳俊男
附錄論罪科刑法條：
中華民國刑法第320條（普通竊盜罪、竊佔罪）
意圖為自己或第三人不法之所有，而竊取他人之動產者，為竊盜
罪，處5年以下有期徒刑、拘役或5百元以下罰金。
意圖為自己或第三人不法之利益，而竊佔他人之不動產者，依前
項之規定處斷。
前二項之未遂犯罰之。

司法院資訊處製作；財團法人民間司法改革基金會備份。
